臺灣高雄地方法院刑事判決　　　　　100年度審交訴字第239號
公　訴　人　臺灣高雄地方法院檢察署檢察官
被　　　告　李俊昌
選任辯護人　許乃丹律師
上列被告因公共危險等案件，經檢察官提起公訴（100 年度調偵
字第1318號），本院合議庭裁定由受命法官獨任進行簡式審判程
序，判決如下：
    主  文
李俊昌成年人故意對兒童犯肇事致人傷害逃逸罪，處有期徒刑柒
月。緩刑貳年，緩刑期間付保護管束，並應向指定之政府機關、
政府機構、行政法人、社區或其他符合公益目的之機構或團體提
供肆拾小時之義務勞務。
    事實及理由
一、李俊昌於民國99年11月1 日晚間7 時30分許，騎乘車牌號碼
    XW 2-916號普通重型機車，沿高雄市○○區○○路由西往東
    方向行駛，因日昌路路面施工，李俊昌竟違規逆向行駛至對
    向車道，行經日昌路與內惟路路口時，李俊昌欲往右切入同
    向車道時，適有由辜賢所騎乘搭載其子即兒童黃○哲（98
    年1月出生，年籍資料詳卷）之車牌號碼ZEK-  061號輕型機
    車，沿高雄市○○區○○路由西往東方向行駛至該處，遭李
    俊昌所騎乘之前開機車擦撞機車左側後車身，致辜賢、黃
    ○哲人車倒地，辜賢因而受有頭部外傷及左臂淤傷等傷害
    ，黃○哲受有臉部擦傷及淤傷、左手擦傷等傷害（過失傷害
    部分經本院另為不受理判決）。詎李俊昌明知駕車肇事致人
    於傷，竟未留下協助救護，亦未等待警方到場處理或留下姓
    名資料以釐清事故責任，即基於肇事逃逸之犯意，駕車逃離
    現場，嗣警方據報循線查獲。
二、程序部分：
    本件被告李俊昌所犯係死刑、無期徒刑、最輕本刑為3 年以
    上有期徒刑以外之罪，其於準備程序中就被訴事實為有罪之
    陳述，經法官告知簡式審判程序之旨，並聽取公訴人、被告
    之意見後，本院合議庭認為適宜而裁定由受命法官獨任進行
    簡式審判程序，先予敘明。
三、證據名稱：
(一)、高雄市政府警察局鼓山分局道路交通事故現場圖、道路交通
    事故調查報告表(一)、(二)、高雄市政府警察局交通大隊交通事
    故談話紀錄表、高雄市○○○○○道路交通事故當事人酒精
    測定紀錄表、高雄市○○○○○道路交通事故肇事人自首情
    形紀錄表各1 份、照片10張（見偵一卷第13至17、19、21至
    25 頁 ）。
(二)、高雄市立聯合醫院診斷證明書2 份(見偵一卷第10至11頁)。
(三)、證人即被害人辜賢、證人湯德華於警詢時及偵查中之證述
    。
(四)、被告於本院審理時之自白。
四、論罪科刑：
(一)、查兒童黃○哲係98年1 月出生，於本件車禍發生時，係未滿
    12歲之兒童，此有其診斷證明書所示年籍資料可參。被告肇
    事致被害人辜賢、兒童黃○哲受傷後，旋逃離現場，核其
    所為，係犯兒童及少年福利法第70條第1項前段、刑法第185
    條之4之成年人故意對兒童犯肇事逃逸罪，應依兒童及少年
    福利法第70條第1項前段規定，加重其刑。被告肇事致被害
    人辜賢、兒童黃○哲受傷而逃逸，應僅論以一罪。檢察官
    漏未斟酌被告係對兒童犯肇事逃逸罪，容有誤會，惟起訴基
    本社會事實同一，起訴法條應予變更。爰審酌被告駕車肇事
    後，竟擅自離開現場，置受傷之被害人不顧，不僅影響被害
    人即時救護之時機，且危及被害人身體，誠屬不該，惟念其
    犯後坦承犯行，態度尚可，且已與被害人辜賢、黃○哲以
    新臺幣（下同）8萬元達成調解，並已如數給付完畢，此有
    本院移付調解簡要紀錄表、第一商業銀行匯款申請書回條影
    本（見本院卷第32頁、第41頁），顯有悔意，復考量被害人
    所受之傷勢尚非嚴重，與其逃逸對傷者所生之危險及其智識
    程度、家庭經濟狀況等一切情狀，酌情量處如主文所示之刑
    ，以示懲儆。
(二)、又被告未曾犯罪，有臺灣高等法院被告前案紀錄表乙份在卷
    可憑，其因一時失慮，致罹刑章，惟犯後已坦承罪行，並已
    與被害人辜賢、黃○哲達成調解，已如前述，足見其深切
    悔悟之意，相信被告經此教訓，自當知所警惕，而無再犯之
    虞，是本院認前開宣告之刑，以暫不執行為適當，併依刑法
    第74條第1項第1款之規定，予以宣告緩刑2年，以啟自新。
    惟斟酌被告本件因法治觀念薄弱而觸犯刑責，造成被害人受
    有身體及財產上損害，為確實督促被告保持正確法律觀念，
    且能回饋社會以贖前愆，依刑法第74條第2項第5款之規定，
    命其應向指定之政府機關、政府機構、行政法人、社區或其
    他符合公益目的之機構或團體提供40小時之義務勞務，併依
    刑法第93條第1項第2款之規定，諭知於緩刑期間付保護管束
    。至被告究應向何政府機關、政府機構、行政法人、社區或
    其他符合公益目的之機構或團體提供義務勞務，屬執行之問
    題，應由執行檢察官斟酌全案情節及各政府機關、政府機構
    、行政法人、社區或其他符合公益目的之機構或團體之需求
    ，妥為指定，併予敘明。
據上論斷，應依刑事訴訟法第273  條之1 第1 項、第299 條第1
項前段、第300 條、第310 條之2 、第454 條，兒童及少年福利
法第70條第1 項前段，刑法第185  條之4 、第74條第1 項第1款
、第2 項第5 款、第93條第1 項第2 款，判決如主文。
本案經檢察官劉慕珊到庭執行職務。
中    華    民    國   100    年    11    月    23    日
                  刑事第十庭  法  官  林書慧
以上正本證明與原本無異。
如不服本判決應於收受判決後10日內向本院提出上訴書狀，並應
敘述具體理由。其未敘述上訴理由者，應於上訴期間屆滿後20日
內向本院補提理由書（均須按他造當事人之人數附繕本），切勿
逕送上級法院。
中    華    民    國  100     年    11    月    23    日

                              書記官  李承悌
附錄本件論罪科刑法條：
中華民國刑法第185 條之4 
駕駛動力交通工具肇事，致人死傷而逃逸者，處6 月以上5 年以
下有期徒刑。